【裁判字號】    98,訴,626
【裁判日期】    981013
【裁判案由】    毒品危害防制條例
【裁判全文】
臺灣苗栗地方法院刑事判決               98年度訴字第626號
公  訴  人  臺灣苗栗地方法院檢察署檢察官
被      告  甲○○
                    （現另案於臺灣嘉義監獄執行中）
上列被告因違反毒品危害防制條例案件，經檢察官提起公訴（98
年度毒偵字第889 號），被告於本院準備程序時就被訴事實為有
罪之陳述，經本院合議庭裁定由受命法官獨任進行簡式審判程序
，判決如下：
    主    文
甲○○施用第一級毒品，累犯，處有期徒刑玖月。又施用第二級
毒品，累犯，處有期徒刑陸月。應執行有期徒刑壹年。
    犯罪事實及理由
一、犯罪事實：
  (一)甲○○曾因施用毒品罪，經本院以95年度易字第781 號、95
    年度易字第815 號判決分別判處有期徒刑11月、7 月確定，
    嗣因減刑，各減為有期徒刑5 月又15日、3 月又15日，合併
    應執行有期徒刑8 月確定，業於民國96年12月23 日 縮刑期
    滿執行完畢。另前曾因犯施用毒品案件，經本院裁定送觀察
    、勒戒後，認無繼續施用毒品之傾向，而於90年3 月9 日執
    行完畢釋放出所，並於同日由臺灣苗栗地方法院檢察署檢察
    官以90年度毒偵緝字第39號為不起訴處分確定。惟前開觀察
    、勒戒並無法收其實效，甲○○於該觀察、勒戒執行完畢釋
    放後5 年內之91年1 月28日回溯4 日內某時，復犯施用第二
    級毒品罪，經臺灣高等法院臺中分院以92年度上易字869 號
    判決判處有期徒刑9 月確定。
  (二)詎甲○○仍未戒除毒癮，復基於施用第一級毒品海洛因之犯
    意，於97年11月19日8 時25分為警採尿時回溯26小時內某時
    許，在不詳處所，以不明方式，施用第一級毒品海洛因乙次
    ；另又基於施用第二級毒品甲基安非他命之犯意，於97年11
    月18日8 時許，在苗栗縣公館鄉中義村中義113 號住處，以
    將甲基安非他命置於玻璃頭吸食器內加熱而吸其煙霧之方式
    ，施用第二級毒品甲基安非他命乙次。嗣於97年11月19日上
    午7 時45分許，在上址住處，為警執行另案拘提時，在有偵
    查犯罪職權之警察發覺其上開犯罪前，即主動承認施用第二
    級毒品甲基安非他命，並提供尿液檢體由警送驗，檢驗結果
    發現除呈現安非他命、甲基安非他命陽性反應外，另有海洛
    因代謝物嗎啡之陽性反應，始查悉甲○○另涉上開施用第一
    級毒品犯行。
二、上開犯罪事實，業據被告甲○○於警詢、偵查及本院準備程
    序、審理時坦承不諱，並有詮昕科技股份有限公司於97年11
    月28日出具之尿液檢驗報告、苗栗縣警察局苗栗分局毒品犯
    罪嫌疑人尿液採驗作業管制紀錄各1 份及濫用藥物尿液檢驗
    監管紀錄表3 紙在卷可稽，暨有卷附臺灣高等法院被告前案
    紀錄表及臺灣苗栗地方法院檢察署刑案資料查註紀錄表各1
    份可佐，足認被告自白，核與事實相符，堪以採信。
三、核被告甲○○所為，係犯毒品危害防制條例第10條第1 項之
    施用第一級毒品罪及同條第2 項之施用第二級毒品罪。被告
    為供施用而持有第一、二級毒品之低度行為，為施用第一、
    二級毒品之高度行為所吸收，均不另論罪。其所犯施用第一
    級毒品罪及第二級毒品罪間，犯意各別，行為互殊，罪名不
    同，應予分論併罰。又被告前有如犯罪事實欄(一)所載之刑案
    科刑及執行紀錄，於96年12月23日執行完畢等情，有卷附臺
    灣苗栗地方法院檢察署刑案資料查註紀錄表及臺灣高等法院
    被告前案紀錄表各1 份在卷可稽，其受有期徒刑之執行完畢
    ，於5 年以內故意再犯本件有期徒刑以上之罪，為累犯，均
    應依刑法第47條第1 項之規定加重其刑。再按刑法第62條所
    謂發覺，係指有偵查犯罪職權之公務員已知悉犯罪事實與犯
    罪之人而言，而所謂知悉，固不以確知其為犯罪之人為必要
    ，但必其犯罪事實，確實存在，且為該管公務員所確知，始
    屬相當。如犯罪事實並不存在而懷疑其已發生，或雖已發生
    ，而為該管公務員所不知，僅係推測其已發生而與事實巧合
    ，均與已發覺之情形有別，最高法院75年臺上字第1634號判
    例要旨闡述至明。查本案被告甲○○係因另案為警執行拘提
    時，在有偵查犯罪職權之警察發覺其上開犯罪前，即主動承
    認施用第二級毒品甲基安非他命，並同意採尿送驗而查獲等
    情，有苗栗縣警察局刑事案件移送書、被告警詢筆錄可稽（
    見偵卷第1 、5-6 頁），是依據上開說明，堪認被告就施用
    第二級毒品犯行部分符合自首規定，爰就被告此部分犯行依
    刑法第62條前段規定減輕其刑，並先加後減之。至於被告施
    用第一級毒品海洛因之犯行，則係司法警察依據被告尿液檢
    驗報告結果始查知犯罪，並由被告於本院審理時坦承不諱，
    就其所犯施用第一級毒品罪行部分自無法適用自首減刑規定
    ，附此敘明。
四、爰審酌被告經觀察勒戒、強制戒治及刑事科刑處罰後，仍未
    能戒除毒癮，再次施用毒品，戕害自身健康，顯見其無戒毒
    之意，兼衡其犯罪後坦承犯行，犯後態度尚稱良好，施用毒
    品之次數各為1 次，未直接積極損害他人之利益及其生活狀
    況、智識程度暨衡酌檢察官之具體求刑等一切情狀，分別量
    處如主文所示之刑，並定其應執行之刑。
五、應適用之法條：
  (一)刑事訴訟法第273 條之1 第1 項、第299 條第1 項前段。
  (二)毒品危害防制條例第10條第1項、第2項。
  (三)刑法第11條前段、第47條第1 項、第51條第5 款、第62條前
    段。
六、本案經檢察官黃俊鳴到庭執行職務。
中    華    民    國    98    年    10    月    13    日
                  刑事第三庭    法  官  林佩儒
以上正本證明與原本無異。
如不服本判決應於收受判決後10日內向本院提出上訴書狀，並應
應敘述具體理由。其未敘述上訴理由者，應於上訴期間屆滿後20
日內向本院補提理由書(均須按他造當事人之人數附繕本)「切勿
逕送上級法院」。
                                書記官  陳玲君
中    華    民    國    98    年    10    月    13    日
附錄本案論罪法條全文：
毒品危害防制條例第10條
施用第一級毒品者，處6月以上5年以下有期徒刑。
施用第二級毒品者，處3年以下有期徒刑。


司法院資訊處製作；財團法人民間司法改革基金會備份。
